【裁判字號】    97,訴,923
【裁判日期】    971002
【裁判案由】    違反毒品危害防制條例
【裁判全文】
臺灣臺南地方法院刑事判決               97年度訴字第923號
公  訴  人  臺灣臺南地方法院檢察署檢察官
被      告  乙○○
指定辯護人  黃雅萍律師
被      告  甲○○
指定辯護人  郭常錚律師
上列被告等因違反毒品危害防制條例案件，經檢察官提起公訴（
97年度偵字第3931、4414、4763號），本院判決如下：
    主  文
甲○○犯如附表所示之罪，各處如附表所示之主刑及從刑。應執
行有期徒刑拾伍年貳月，扣案之第一級毒品海洛因伍包（檢驗後
分別淨重：零點零貳肆公克、零點零玖壹公克、零點零捌壹公克
、零點零捌捌公克、零點零玖肆公克）均沒收銷燬之；扣案門號
為0000000000、0000000000號之晶片卡各
壹張、小紙條貳拾玖張及販賣第一級毒品所得共新臺幣陸仟伍佰
元均沒收。
乙○○共同販賣第一級毒品，未遂，處有期徒刑伍年，扣案之第
一級毒品海洛因壹包（檢驗後淨重零點零貳肆公克）沒收銷燬之
；扣案門號為0000000000、0000000000號
之晶片卡各壹張及小紙條貳拾玖張均沒收。
    事  實
一、甲○○明知海洛因為毒品危害防制條例第二條第二項第一款
    所規定之第一級毒品，非經許可，不得持有、販賣，竟基於
    販賣第一級毒品海洛因營利之犯意，以000000000
    0及0000000000號門號作為聯絡工具，先後於如
    附表所示之時間、地點，販賣第一級毒品海洛因予黃和平、
    蘇國慶二人共計五次（販賣之時間、地點、次數及販賣所得
    ，均詳如附表所示）。甲○○又於民國九十七年三月九日十
    六時四十分許，與年籍不詳、綽號「大胖」之成年男子，相
    約在臺南縣永康市○○○街一五○號附近之黃昏市場前進行
    毒品交易，惟甲○○因頭昏不適，乃委請知情之房東乙○○
    ，將第一級毒品海洛因一包持往前開約定之地點，交付予一
    名開日產白色轎車、身材微胖、綽號「大胖」之成年男子，
    並向該名男子收取新臺幣（下同）五百元現金。詎乙○○明
    知甲○○所交付者係第一級毒品海洛因，竟仍基於幫助甲○
    ○販賣第一級毒品海洛因之犯意而應允，嗣同日十六時五十
    分許，乙○○持甲○○所交付之第一級毒品海洛因一包，行
    經臺南縣永康市○○○街一五○號前時，即為警查獲，因而
    未與該名綽號「大胖」之成年男子完成毒品交易，警員並在
    乙○○身上扣得第一級毒品海洛因一包（檢驗後淨重○．○
    二四公克）。乙○○為警查獲後，供出毒品來自甲○○，警
    員乃於九十七年三月十七日十四時三十分許，持臺灣臺南地
    方法院檢察署檢察官核發之拘票，在臺南市○區○○路一四
    八巷六十六前拘提甲○○到案後，經甲○○同意，前往甲○
    ○位於臺南縣永康市○○路五九一巷四十一號四樓Ｆ○五室
    之租屋處執行搜索，當場扣得第一級毒品海洛因四包（檢驗
    後分別淨重：○．○九一公克、○．○八一公克、○．○八
    八公克、○．○九四公克）、門號為0000000000
    及0000000000號之晶片卡各一張、小紙條二十九
    張及現金一萬元等物，因而查獲上情。
二、案經臺南市警察局第五分局報請臺灣臺南地方法院檢察署檢
    察官偵查起訴。
    理  由
甲、程序方面：
一、按被告以外之人於審判外之言詞或書面陳述，除法律有規定
    者外，不得作為證據，刑事訴訟法第一百五十九條第一項定
    有明文。查本件證人即共同被告甲○○於警詢及偵查中未經
    具結所為之陳述，均係被告以外之人於審判外之陳述，被告
    乙○○及其辯護人既均不同意作為證據，且無同法第一百五
    十九條之一至之五例外規定之適用，依上開規定，均無證據
    能力。
二、再按被告以外之人於偵查中向檢察官所為陳述，除顯有不可
    信之情況者外，得為證據，刑事訴訟法第一百五十九條之一
    第二項亦有明文。查偵查中對被告以外之人（包括證人、鑑
    定人、告訴人、被害人及共同被告等）所為之偵查筆錄，性
    質上均屬傳聞證據。惟現階段刑事訴訟法規定檢察官代表國
    家偵查犯罪、實施公訴，依法其有訊問被告、證人及鑑定人
    之權，證人、鑑定人且須具結，而實務運作時，檢察官偵查
    中向被告以外之人所取得之陳述，原則上均能遵守法律規定
    ，不致違法取供，其可信度極高，是被告以外之人前於偵查
    中已具結而為證述，除反對該項供述得具有證據能力之一方
    ，已釋明「顯有不可信之情況」之理由外，不宜遽指該證人
    於偵查中之陳述不具證據能力。證人即共同被告甲○○於偵
    查中以證人身分向檢察官所為之陳述，業經依法具結，被告
    乙○○及其辯護人復未曾表示檢察官有何不當訊問之情形，
    因認證人甲○○於偵查中向檢察官所為陳述，應無顯不可信
    之情況，依刑事訴訟法第一百五十九條之一第二項規定，應
    認有證據能力。
三、至本判決所引用之其餘供述或非供述證據，被告及辯護人於
    本案言詞辯論終結前，均未爭執其證據能力，本院審酌各該
    證據均非違法蒐證取得之證據，並無證據力明顯過低之情形
    ，復經本院於審判期日就上開證據依法進行調查、辯論，依
    法應有證據能力。
乙、實體認定：
一、訊據被告甲○○對於上開事實均坦承不諱，核與證人蘇國慶
    、黃和平分別於警詢、偵查中證述（見警卷第三十九至四十
    二頁、偵查卷第三十六頁、第二十四至二十五頁），渠等有
    與被告聯絡購買海洛因，及共同被告乙○○於偵查及本院訊
    問時所陳述：警方在伊身上扣得之海洛因一包，是被告甲○
    ○要伊幫他拿下去給他的朋友等情（見偵查卷第六至八頁、
    本院卷第十六至二十頁）相符，並有如事實欄所示之物扣案
    可資佐證，而扣案之白色粉末共五包（含警員在被告乙○○
    身上扣得之海洛因一包）經送高雄市立凱旋醫院鑑定結果，
    均檢出海洛因成分（檢驗後分別淨重：○．○二四公克、○
    ．○九一公克、○．○八一公克、○．○八八公克、○．○
    九四公克），有該院九十七年五月七日高市凱醫檢字第六九
    二七、六九二八號濫用藥物成品檢驗鑑定書各一份在卷可稽
    ，足徵被告甲○○之自白與事實相符，事證明確，被告甲○
    ○販賣第一級毒品海洛因之犯行，堪予認定。
二、訊據被告乙○○固坦承有於前揭時間，自被告甲○○租屋處
    取得海洛因一包後，欲幫被告甲○○持往臺南縣永康市○○
    ○街一五○號附近之黃昏市場前，交付予一名開日產日色轎
    車、身材微胖、綽號「大胖」之成年男子，並向該名男子收
    取五百元現金，嗣於行經臺南縣永康市○○○街一五○號前
    時，即為警員查獲，並在其身上扣得海洛因一包之事實不諱
    ，惟辯稱：伊知道被告甲○○要伊幫忙拿給「大胖」的東西
    應該是毒品，但伊不清楚該包毒品究竟是第一級毒品還是第
    二級毒品云云。經查：
(一)被告乙○○確有於上開時間，依被告甲○○之指示，欲將被
    告甲○○所交付之第一級毒品海洛因一包，持往臺南縣永康
    市○○○街一五○號附近之黃昏市場前，交付予一名開日產
    日色轎車、身材微胖、綽號「大胖」之成年男子，並向該名
    男子收取五百元現金之事實，除經被告乙○○自白在卷外，
    並據證人即同案被告甲○○於偵查中結證屬實（見本院卷第
    十六至十九頁、偵查卷第七頁），是被告乙○○於本院審理
    時，翻異其詞，改稱不知道被告甲○○所交付者究係第一級
    毒品或第二級毒品云云，要屬卸責之詞，難以採信。況縱認
    被告乙○○上開所辯，其僅知悉被告甲○○所交付者為毒品
    ，惟不知該毒品究係第一級毒品抑或第二級毒品乙節屬實，
    然觀之被告乙○○在不清楚被告甲○○要其交付予該名綽號
    「大胖」者之毒品究係第一級毒品抑或第二級毒品之情形下
    ，仍同意收受該包毒品，並依被告甲○○之指示持往指定地
    點交付予被告甲○○指定之人，由此足見被告乙○○在主觀
    上對於被告甲○○所交付者有可能係第一級毒品乙節，尚非
    不能預見，且縱然被告甲○○所交付者為第一級毒品，亦不
    違反其本意，從而，被告乙○○上開辯解尚無解於本件犯行
    之成立。是被告乙○○有於上開時間，依被告甲○○之指示
    ，將扣案之第一級毒品海洛因一包交付予欲向被告甲○○購
    買毒品之綽號「大胖」之成年男子，然在尚未交付之前，即
    為警查獲之事實，可以認定。
(二)復按凡以自己犯罪之意思而參與犯罪，不論其所參與者，是
    否犯罪構成要件之行為，皆為刑法第二十八條所規定之正犯
    ，固不待言，即以幫助他人犯罪之意思而參與犯罪，其所參
    與者，苟係犯罪構成要件之行為，亦為共同正犯，必以幫助
    他人犯罪之意思而參與犯罪，其所參與者又為犯罪構成要件
    以外之行為，始為刑法第三十條第一項所規定之從犯。又刑
    法上所謂販賣行為，係指以營利為目的，有償轉讓，將商品
    購入或賣出，有一於此，犯罪即為完成，故交付商品與收取
    價金，均屬販賣犯罪之構成要件行為，縱以幫助他人營利犯
    罪之意思，而有參與交付買賣標的物、收取貨款之販賣要件
    行為，自應論以共同正犯而非從犯（最高法院八十四年度台
    上字第五六四七號判決意旨參照）。查本件被告乙○○係依
    被告甲○○指示前往上述約定之地點，將海洛因交付予欲購
    買毒品之綽號「大胖」之成年男子，再向該名男子收取價金
    之事實，已如前述，則被告乙○○所從事之交付毒品海洛因
    與收取價金行為，既均屬販賣第一級毒品海洛因之構成要件
    行為，縱其係以幫助被告甲○○營利犯罪之意思，惟所參與
    者既係交付買賣標的物、收取貨款之販賣要件行為，自應論
    以共同正犯而非幫助犯，被告乙○○辯稱其僅有幫助販賣毒
    品之犯行云云，亦非可採。
三、末查近來政府為杜絕毒品之氾濫，對於查緝施用及販賣毒品
    之工作，無不嚴加執行，販賣毒品海洛因又係法定刑死刑或
    無期徒刑之重罪，設若無利可圖，衡情一般持有毒品海洛因
    之人當無輕易將所持有之毒品以平價供應他人而甘冒有被查
    獲移送法辦之危險之理，足證被告甲○○出售毒品顯有圖利
    之意圖，併此敘明。本件事證均已臻明確，被告甲○○、乙
    ○○之犯行均洵堪認定。
四、是核被告甲○○、乙○○所為，分別係犯毒品危害防制條例
    第四條第一項之販賣第一級毒品既遂罪及同條例第四條第二
    項、第一項之販賣第一級毒品未遂罪。被告持有第一級毒品
    之低度行為，應分別為販賣第一級毒品既、未遂之高度行為
    所吸收，均不另論罪。被告甲○○與乙○○就附表編號六所
    示之販賣第一級毒品未遂犯行間，有犯意聯絡及行為分擔，
    應論以共同正犯。被告二人販賣第一級毒品未遂之犯行，應
    依刑法第二十五條第二項規定，按既遂之刑減輕之。又所謂
    「集合犯」，係指立法者所制定之犯罪構成要件中，本即預
    定有數個同種類行為而反覆實行之犯罪而言。故是否集合犯
    之判斷，客觀上應斟酌法律規範之本來意涵、實現該犯罪目
    的之必要手段、社會生活經驗中該犯罪必然反覆實行之常態
    及社會通念等；主觀上則視其反覆實施之行為是否出於行為
    人之單一犯意，並秉持刑罰公平原則，加以判斷之。稽以行
    為人販賣毒品之原因，不一而足，其多次販賣毒品之行為，
    未必皆出於行為人之一個犯意決定；且觀諸毒品危害防制條
    例第四條第一項販賣毒品罪之構成要件文義，實無從憑以認
    定立法者本即預定該犯罪之本質，必有數個同種類行為而反
    覆實行之集合犯行，故販賣毒品罪，難認係集合犯。而被告
    甲○○如附表所示多次販賣海洛因之行為，並非於同時同地
    或密切接近之時地實施，各行為之獨立性亦非極為薄弱，依
    一般社會健全觀念，在時間差距上，尚非難以分開，在刑法
    評價上，不宜以視為數個舉動之接續施行，合為包括之一行
    為予以評價，自亦非接續犯；故被告甲○○所犯如附表所示
    多次販賣第一級毒品既、未遂之犯行，應認其犯意各別，行
    為互殊，應予分論併罰。再按犯第四條第一項之罪，供出毒
    品來源，因而破獲者，得減輕其刑，毒品危害防制條例第十
    七條定有明文。又考之前開條文規定之立法目的，係在利用
    減刑之寬典，鼓勵運輸、販賣、吸用或持有毒品之行為人，
    供出毒品之來源，藉以擴大防制毒品之成效，使煙毒易於斷
    絕。故凡觸犯該條所列舉之罪者，據實指陳其毒品所直接由
    來之人或地，並因而破案查獲者，即符合該條得減輕其刑之
    規定，至其所供毒品由來之人，與之是否具有共犯關係，並
    非所問（最高法院八十九年度臺上字第三九七○號判決意旨
    參照）。查本件係因被告乙○○攜帶第一級毒品海洛因一包
    行經臺南縣永康市○○○街一五○號前時，當場為警查獲，
    嗣被告乙○○於警詢時供稱其身上之海洛因乃來自被告甲○
    ○，警員依被告乙○○上開供詞報請臺灣臺南地方法院檢察
    署檢察官指揮偵辦，嗣員警經依檢察官核發之拘票拘提被告
    甲○○到案後，經被告甲○○同意至其租屋處執行搜索，當
    場扣得第一級毒品海洛因四包、門號為000000000
    0及0000000000號之晶片卡各一張、小紙條二十
    九張及現金一萬元等物，並移送臺灣臺南地方法院檢察署檢
    察官偵查後提起公訴，有本案起訴書及臺南市警察局第五分
    局九十七年三月十八日南市警五刑偵字第九七○○○○○○
    二九八號、第00000000000號刑事案件報告書二
    件在卷為憑，是被告乙○○本件販賣第一級毒品海洛因未遂
    之犯行，雖與被告甲○○為共同正犯關係，但若非被告乙○
    ○供出其身上之海洛因來源，亦無法因而查獲被告甲○○，
    以遏止被告甲○○再繼續販賣海洛因予他人，且觀之毒品危
    害防制條例第十七條所謂供出毒品來源之規定，亦未限制不
    得與被告有共犯關係，是以，依前開說明，被告乙○○所犯
    前開販賣第一級毒品海洛因未遂犯行合乎前開條文減輕其刑
    之規定，應依刑法第七十條之規定遞減之。又被告二人雖有
    前開販賣第一級毒品既未遂之犯行，然觀諸被告二人販賣毒
    品所得，均在數百元、千元間，較之一般大盤或中盤毒梟動
    輒數十、百萬元之暴利，被告二人之犯罪情節尚屬輕微，倘
    亦處以法定最輕本刑無期徒刑，不免過苛，且無從與前開毒
    梟之惡行有所區隔，是其犯罪情狀在客觀上足以引起一般人
    之同情，而有情輕法重之虞，爰依刑法第五十九條規定，就
    被告二人本案所為犯罪酌減其刑，被告乙○○部分並遞減之
    。爰審酌被告甲○○、乙○○本身亦曾施用毒品，此業經被
    告二人供承在卷，當知毒品對人身心戕害之嚴重性，且被告
    尚屬青壯，不思努力工作賺取正當酬勞，竟藉流毒他人牟取
    利益，惡性不輕，且危害社會至鉅，並參酌其二人販賣毒品
    之次數、所得，暨被告甲○○犯後坦承全部犯行，另被告乙
    ○○雖否認部分犯行惟供出其毒品來源，因此破獲被告甲○
    ○本件販賣第一級毒品之犯行等一切情狀，分別量處如主文
    所示之刑，並就被告甲○○部分定其應執行之刑，以資懲儆
    。
五、扣案之第一級毒品海洛因五包（檢驗後分別淨重：○．○二
    四公克、○．○九一公克、○．○八一公克、○．○八八公
    克、○．○九四公克），為違禁物，且毒品與包裝無法析離
    ，均應依毒品危害防制條例第十八第一項前段規定沒收銷燬
    之。另扣案門號為0000000000、0000000
    000號之晶片卡各一張、小紙條二十九張及現金六千五百
    元（共扣得現金一萬元，其餘三千五百元部分詳如下述），
    均為被告甲○○所有，供犯本罪所用或因犯本罪所得之物，
    業據被告甲○○供承在卷（見本院卷第九十頁），應依毒品
    危害防制條例第十九條第一項規定宣告沒收，又上開物品既
    均經扣案，即無全部或一部不能沒收之問題，自無庸宣告追
    徵價額或以財產抵償。至扣案之摩托羅拉牌行動電話一支（
    含門號為0000000000號之晶片卡一張）及現金三
    千五百元，固分別為被告乙○○、甲○○所有，然並無證據
    證明與本件犯罪有關；再被告甲○○用以裝設前揭0000
    000000及0000000000號門號使用之行動電
    話並未扣案，亦無證據證明係被告甲○○所有，故均不為沒
    收之諭知，附此敘明。
據上論斷，應依刑事訴訟法第二百九十九條第一項前段，毒品危
害防制條例第四條第一項、第六項、第十七條、第十八條第一項
前段、第十九條第一項前段，刑法第十一條、第二十八條、第二
十五條第二項、第五十九條、第五十一條第五款，判決如主文。
本案經檢察官丙○○到庭執行職務。
中    華    民    國    97    年    10    月    2     日
                  刑事第十一庭  審判長法  官  林臻嫺
                                      法  官  蘇碧珠
                                      法  官  孫淑玉
以上正本證明與原本無異
如不服本判決應於收受本判後10日內向本院提出上訴書狀，並應
敘述具體理由。如未敘述上訴理由者，應於上訴期間屆滿後20日
內向本院補提理由書狀（均須按他造當事人之人數附繕本）「切
勿逕送上級法院」。
                                      書記官  陳麗雅
中    華    民    國    97    年    10    月    2     日
附錄本案論罪科刑法條：
毒品危害防制條例第4條
製造、運輸、販賣第一級毒品者，處死刑或無期徒刑；處無期徒
刑者，得併科新臺幣 1 千萬元以下罰金。
製造、運輸、販賣第二級毒品者，處無期徒刑或 7 年以上有期徒
刑，得併科新臺幣 7 百萬元以下罰金。
製造、運輸、販賣第三級毒品者，處 5 年以上有期徒刑，得併科
新臺幣 5 百萬元以下罰金。
製造、運輸、販賣第四級毒品者，處 3 年以上 10 年以下有期徒
刑，得併科新臺幣 3 百萬元以下罰金。
製造、運輸、販賣專供製造或施用毒品之器具者，處 1 年以上 7
年以下有期徒刑，得併科新臺幣 1 百萬元以下罰金。
前五項之未遂犯罰之。
附表：
┌─┬────┬─────┬────┬───┬────┬──────────┐
│編│時    間│地      點│販賣對象│販賣毒│主    刑│從                刑│
│號│        │          │        │品所得│        │                    │
├─┼────┼─────┼────┼───┼────┼──────────┤
│1 │97年2 月│臺南縣永康│黃和平  │新臺幣│販賣第一│扣案之第一級毒品海洛│
│  │10日某時│市○○○街│        │(下同)│級毒品，│因伍包（檢驗後分別淨│
│  │        │138號3樓  │        │500元 │處有期徒│重：零點零貳肆公克、│
│  │        │          │        │      │刑拾伍年│零點零玖壹公克、零點│
│  │        │          │        │      │。      │零捌壹公克、零點零捌│
│  │        │          │        │      │        │捌公克、零點零玖肆公│
│  │        │          │        │      │        │克）均沒收銷燬之；扣│
│  │        │          │        │      │        │案門號為○九五四○四│
│  │        │          │        │      │        │三一二七、○九八七七│
│  │        │          │        │      │        │二四五○○號之晶片卡│
│  │        │          │        │      │        │各壹張、小紙條貳拾玖│
│  │        │          │        │      │        │張及販賣第一級毒品所│
│  │        │          │        │      │        │得新臺幣伍佰元均沒收│
│  │        │          │        │      │        │。                  │
├─┼────┼─────┼────┼───┼────┼──────────┤
│2 │97年2 月│臺南縣永康│黃和平  │1000元│販賣第一│扣案之第一級毒品海洛│
│  │25日某時│市○○○街│        │      │級毒品，│因伍包（檢驗後分別淨│
│  │        │138號3樓  │        │      │處有期徒│重：零點零貳肆公克、│
│  │        │          │        │      │刑拾伍年│零點零玖壹公克、零點│
│  │        │          │        │      │。      │零捌壹公克、零點零捌│
│  │        │          │        │      │        │捌公克、零點零玖肆公│
│  │        │          │        │      │        │克）均沒收銷燬之；扣│
│  │        │          │        │      │        │案門號為○九五四○四│
│  │        │          │        │      │        │三一二七、○九八七七│
│  │        │          │        │      │        │二四五○○號之晶片卡│
│  │        │          │        │      │        │各壹張、小紙條貳拾玖│
│  │        │          │        │      │        │張及販賣第一級毒品所│
│  │        │          │        │      │        │得新臺幣壹仟元均沒收│
│  │        │          │        │      │        │。                  │
├─┼────┼─────┼────┼───┼────┼──────────┤
│3 │97年2 月│臺南縣永康│黃和平  │500元 │販賣第一│扣案之第一級毒品海洛│
│  │底某日  │市○○○街│        │      │級毒品，│因伍包（檢驗後分別淨│
│  │        │138號3樓  │        │      │處有期徒│重：零點零貳肆公克、│
│  │        │          │        │      │刑拾伍年│零點零玖壹公克、零點│
│  │        │          │        │      │。      │零捌壹公克、零點零捌│
│  │        │          │        │      │        │捌公克、零點零玖肆公│
│  │        │          │        │      │        │克）均沒收銷燬之；扣│
│  │        │          │        │      │        │案門號為○九五四○四│
│  │        │          │        │      │        │三一二七、○九八七七│
│  │        │          │        │      │        │二四五○○號之晶片卡│
│  │        │          │        │      │        │各壹張、小紙條貳拾玖│
│  │        │          │        │      │        │張及販賣第一級毒品所│
│  │        │          │        │      │        │得新臺幣伍佰元均沒收│
│  │        │          │        │      │        │。                  │
├─┼────┼─────┼────┼───┼────┼──────────┤
│4 │97年1、2│奇美醫院附│蘇國慶  │1000元│販賣第一│扣案之第一級毒品海洛│
│  │月間某日│近        │        │      │級毒品，│因伍包（檢驗後分別淨│
│  │        │          │        │      │處有期徒│重：零點零貳肆公克、│
│  │        │          │        │      │刑拾伍年│零點零玖壹公克、零點│
│  │        │          │        │      │。      │零捌壹公克、零點零捌│
│  │        │          │        │      │        │捌公克、零點零玖肆公│
│  │        │          │        │      │        │克）均沒收銷燬之；扣│
│  │        │          │        │      │        │案門號為○九五四○四│
│  │        │          │        │      │        │三一二七、○九八七七│
│  │        │          │        │      │        │二四五○○號之晶片卡│
│  │        │          │        │      │        │各壹張、小紙條貳拾玖│
│  │        │          │        │      │        │張及販賣第一級毒品所│
│  │        │          │        │      │        │得新臺幣壹仟元均沒收│
│  │        │          │        │      │        │。                  │
├─┼────┼─────┼────┼───┼────┼──────────┤
│5 │97年3 月│臺南縣永康│蘇國慶  │3500元│販賣第一│扣案之第一級毒品海洛│
│  │9 日16時│市○○○街│        │      │級毒品，│因伍包（檢驗後分別淨│
│  │10分許  │138號3樓  │        │      │處有期徒│重：零點零貳肆公克、│
│  │        │          │        │      │刑拾伍年│零點零玖壹公克、零點│
│  │        │          │        │      │。      │零捌壹公克、零點零捌│
│  │        │          │        │      │        │捌公克、零點零玖肆公│
│  │        │          │        │      │        │克）均沒收銷燬之；扣│
│  │        │          │        │      │        │案門號為○九五四○四│
│  │        │          │        │      │        │三一二七、○九八七七│
│  │        │          │        │      │        │二四五○○號之晶片卡│
│  │        │          │        │      │        │各壹張、小紙條貳拾玖│
│  │        │          │        │      │        │張及販賣第一級毒品所│
│  │        │          │        │      │        │得新臺幣參仟伍佰元均│
│  │        │          │        │      │        │沒收。              │
├─┼────┼─────┼────┼───┼────┼──────────┤
│6 │97年3 月│臺南縣永康│年籍不詳│500元 │共同販賣│扣案之第一級毒品海洛│
│  │9 日16時│市○○○街│、綽號「│      │第一級毒│因伍包（檢驗後分別淨│
│  │42分許  │150 號附近│大胖」之│      │品，未遂│重：零點零貳肆公克、│
│  │        │之黃昏市場│成年男子│      │，處有期│零點零玖壹公克、零點│
│  │        │          │        │      │徒刑柒年│零捌壹公克、零點零捌│
│  │        │          │        │      │陸月。  │捌公克、零點零玖肆公│
│  │        │          │        │      │        │克）均沒收銷燬之；扣│
│  │        │          │        │      │        │案門號為○九五四○四│
│  │        │          │        │      │        │三一二七、○九八七七│
│  │        │          │        │      │        │二四五○○號之晶片卡│
│  │        │          │        │      │        │各壹張及小紙條貳拾玖│
│  │        │          │        │      │        │張均沒收。          │
└─┴────┴─────┴────┴───┴────┴──────────┘


司法院資訊處製作；財團法人民間司法改革基金會備份。
